---
title: "Práctica 2. Arquitectura de datos."
author: "Marta Vallejo"
date: "`r Sys.Date()`"
output: html_document
---

```{r setup, include=FALSE}
knitr::opts_chunk$set(echo = TRUE)
```

**Ejercicio 1.** 
#Exploremos otro diagrama de barras con una colección diferente - inspections. Esta recopilación contiene datos sobre las inspecciones de edificios de la ciudad de Nueva York y si pasan o no. Recupere dicha colección en R.
```{r}
library(mongolite)
library(dplyr)
library(tidyverse)
library(lubridate)
```

```{r cadena_conexion}
cadena_conexion = 'mongodb+srv://user01:user01@cluster0.mcblc3z.mongodb.net/test'
```

```{r opciones_conexion}
opciones_conexion = ssl_options(weak_cert_validation = T)
```

```{r consulta_inspeccion}
inspecciones= mongo(collection="inspections", db="sample_training", url=cadena_conexion, options = opciones_conexion)
```

```{r verificacion consulta inspeccion}
inspecciones$count()
```

```{r visualizar una inspeccion}
inspecciones$iterate()$one()
```

**Ejercicio 2.**
#Suponga que desea verificar el número de empresas que no aprobaron las inspecciones en 2015 en comparación con 2016.
```{r}
Inspec_Fail20152016 <- inspecciones$aggregate('[{ "$addFields": 
{"AñoConvertido": {
  "$year": {
    "$dateFromString": {
      "dateString": "$date"}}}}},
  {"$match": {"result": "Fail" }},
  {"$group": {"_id": "$AñoConvertido",  
      "count": { "$sum": 1 }  
    }
  }
]')
```


**Ejercicio 3.**
#Teniendo en cuenta que el resultado de la tarea anterior está agrupando los resultados por año, cree un gráfico de barras.
```{r}
library(ggplot2)
dfInspec_Fail20152016 <- as.data.frame(Inspec_Fail20152016)
ggplot(dfInspec_Fail20152016, aes(x = '_id', y = 'count')) + 
  geom_bar(stat = "identity") + 
  labs(title = "Inspecciones no superadas por año", x = "Año", y = "Inspecciones no superadas") + theme_minimal()

```

**Ejercicio 4.**
#A continuación, se utilizará la colección 'companies', que contiene información sobre empresas, como su año de fundación y la dirección de su sede.

Supongamos que desea conocer la tendencia del número de empresas de publicidad (category_code = 'advertising') fundadas a partir de 2000 en adelante. Para ello, utilice el operador relacional [$gt](https://docs.mongodb.com/manual/reference/operator/query/gt/), agrupe los resultados por año de creación ('founded_year') y ordénelos para que se muestren posterioremente en un gráfico de líneas por año. 

```{r consulta_compania }
companias= mongo(collection="companies", db="sample_training", url=cadena_conexion, options = opciones_conexion)
```

```{r verificación consulta compania}
companias$count()
```

```{r}
query2 = companias$find('{"category_code":"advertising", "founded_year":{"$gt":2000}}')
```


```{r}
df_resultados <- as.data.frame(query2)
resultados_agrupados <- df_resultados %>% group_by(founded_year)
conteo_ano <- resultados_agrupados %>% summarise(count =n())
print(conteo_ano)
```


```{r}
library(ggplot2)
ggplot(conteo_ano, aes(x = founded_year, y = count)) +
  geom_line(color='darkred') + 
  labs(title = "Empresas de publicidad creadas a partir del año 2000",
       x = "Año de fundación",
       y = "Número de empresas")
```
